【裁判字號】    92,交易,350
【裁判日期】    920624
【裁判案由】    過失傷害
【裁判全文】
臺灣板橋地方法院刑事判決                        九十二年度交易字第三五號
    公  訴  人  臺灣板橋地方法院檢察署檢察官
    被      告  甲○○
右列被告因過失傷害案件，經檢察官提起公訴（九十二年度偵字第八六七○號），本
院判決如左：
    主  文
甲○○過失傷害人，處拘役伍拾日，如易科罰金，以參佰元折算壹日。
    事  實
一、甲○○於民國（下同）九十一年十一月十六日凌晨零時左右，騎乘車號ＬＮ三－
    七○一號重型機車，沿臺北縣林口鄉○○路由西往東方向行駛。同日凌晨零時許
    ，途經臺北縣林口鄉○○路一八七號前，應注意車前狀況，並隨時採取必要之安
    全措施，且該路段速限為三十公里，不得超速行駛，而當時天候雨、夜間無照明
    、路面泥濘、路面無缺陷、無障礙物、視距良好，依甲○○之身體狀況及智識程
    度，並無不能注意之情事，竟疏於注意，在速限三十公里之上揭路段，以時速四
    十、五十公里左右超速行駛，且未注意同向前方有行人丙○○沿臺北縣林口鄉○
    ○路○道由西往東方行走，致自後方撞擊丙○○，致丙○○倒地受有頭部外傷併
    顱內出血、頭皮撕裂傷之普通傷害。甲○○於肇事後，停留於現場，並於警察到
    場後，主動告知為肇事機車之駕駛人，並接受調查裁判。
二、案經丙○○訴由臺北縣政府警察局新莊分局報請臺灣板橋地方法院檢察署檢察官
    偵查起訴。
    理  由
一、得心證之理由：
（一）、被告甲○○自白：「我當時騎ＬＮ三－七○一號重機車在林口鄉○○路往粉
        寮路（西向東）方向行駛，行經中正路一八七號前時，．．．」、「車禍發
        生時我車速約四十至五十公里，．．．」、「當時天候下著毛毛雨，路況良
        好，視線正常」（詳參偵查卷第六頁九十一年十二月二日警詢筆錄）；「我
        承認有過失，．．．」、「．．．我車速約四十到五十公里，那條路車速限
        制為三十公里」（詳參偵查卷第二十九頁九十二年五月七日訊問筆錄）；「
        ．．．當時是沿著林口鄉○○路，由西往東方向行駛，．．．行人是自己走
        到車道內，．．．」（詳參本院九十二年六月十日審判筆錄）。是被告多次
        供承騎乘機車，沿林口鄉○○路由西往東方向行駛，至中正路一八七號前，
        撞擊告訴人丙○○，造成告訴人丙○○受傷。
（二）、告訴人丙○○指訴：「我當時行走在中正路上（西向東）往林口鄉○○路方
        向行走，走在車道內，走到中正路一八七號前時突然有一部機車從後方撞上
        我，致我受傷倒地」（詳參偵查卷第八頁九十一年十二月二日訊問筆錄）；
        「我當時是走在路上，我要回家，沿著中正路走到底就可以到我家，我需要
        過馬路，因為那裡的騎樓沒有辦法行走，因為騎樓有障礙物，所以我沒有辦
        法走在騎樓裡面，我是走在車道行走的地方」（詳參本院九十二年六月十日
        審判筆錄）。告訴人丙○○多次指訴遭被告騎乘機車自後方撞擊倒地受傷，
        前後所指相符，堪予採信。
（三）、本件車禍，被告雨夜駕駛重機車，超速且未注意車前狀況為肇事原因，有臺
        灣省臺北縣區車輛行車事故鑑定委員會九十二年四月二十四日北鑑字第九二
        ○二三六號函送九十二年四月二十三日鑑定意見書一件在卷可稽。而告訴人
        丙○○因本件車禍受有頭部外傷併顱內出血、頭皮撕裂傷之普通傷害，有長
        庚紀念醫院診斷證明書一件在卷可稽。且告訴人丙○○指證：「我是左耳的
        上方靠近後面受傷，右小腿左側有一小塊傷痕，但是沒有流血」（詳參本院
        九十二年六月十日審判筆錄）。以告訴人丙○○為身心健康之成年人，並無
        證據堪認其有突然自路邊衝出之可能，被告辯稱：告訴人丙○○自路邊騎樓
        衝出撞上渠的機車云云，應非可採。而當時路段速限為三十公里，天候雨、
        夜間無照明、路面泥濘、路面無缺陷、無障礙物、視距良好，有道路交通事
        故調查報告表一件及現場照片八幀在卷可參。是依甲○○之身體狀況及智識
        程度，並無不能注意之情事。故告訴人丙○○受傷，與被告未注意車前狀況
        ，且超速行車之過失行為之間，具有相當因果關係。事證明確，被告犯行洵
        堪認定。
二、論罪科刑：按被告甲○○因超速及未注意車前狀況，過失撞傷告訴人丙○○，核
    其所為，係犯刑法第二百八十四條第一項前段過失傷害罪。被告於肇事後，停留
    現場，並主動告知到場警察乙○○為肇事機車之駕駛人，業據證人乙○○到庭證
    述綦詳，並接受調查裁判，爰依刑法第六十二條前段之規定，減輕其刑。爰審酌
    被告過失程度、對於用路人造成危害程度、告訴人丙○○傷勢、因賠償金額與告
    訴人丙○○相左而無法達成民事和解及其犯罪後坦承犯行等一切情狀，量處如主
    文所示之刑，並諭知易科罰金之折算標準。
據上論斷，應依刑事訴訟法第二百九十九條第一項前段，刑法第二百八十四條第一項
前段、第六十二條前段、第四十一條第一項前段，罰金罰鍰提高標準條例第一條前段
、第二條，判決如主文。
本案經檢察官陳孟黎到庭執行職務
中    華    民    國      九十二      年      六      月    二十四    日
                                      臺灣板橋地方法院交通法庭
                                          法  官  高  玉  舜
右正本證明與原本無異。
如不服本判決，應於判決送達後十日內，向本院提出上訴狀。
                                          書記官  田  世  杰
中    華    民    國      九十二      年      六      月    二十五    日
附錄本案論罪科刑法條全文：
中華民國刑法第二百八十四條 (過失傷害罪)
因過失傷害人者，處六月以下有期徒刑、拘役或五百元以下罰金，致重傷者，處一年
以下有期徒刑、拘役或五百元以下罰金。
從事業務之人，因業務上之過失傷害人者，處一年以下有期徒刑、拘役或一千元以下
罰金，致重傷者，處三年以下有期徒刑、拘役或二千元以下罰金。


司法院資訊處製作；財團法人民間司法改革基金會備份。
